【裁判字號】    89,易,3507
【裁判日期】    891017
【裁判案由】    恐嚇等
【裁判全文】
臺灣板橋地方法院刑事判決                        八十九年度易字第三五七號
    公  訴  人  臺灣板橋地方法院檢察署檢察官
    被      告  丙○○
右列被告因妨害家庭案件，經檢察官提起公訴 (八十九年度偵字第五二六六、一四二
七六號），本院判決如左：
    主  文
丙○○連續與有配偶之人相姦，處有期徒刑參月，如易科罰金，以佰元折算壹日。
又連續以加害身體之事，恐嚇他人致生危害於安全，處有期徒刑肆月，如易科罰金，
以佰元折算壹日。應執行有期徒刑陸月，如易科罰金以參佰元折算壹日。
    事  實
一、丙○○明知甲○○（另由檢察官為不起訴處分）係有配偶之人，竟基於概括之犯
    意，自八十四年間起至八十六年底，連續多次在台北縣、台南縣、高雄縣等處之
    不詳旅館內，與甲○○相姦，丙○○並因而懷孕於八十七年五月二十七日產下一
    子。嗣因甲○○欲與丙○○分手，丙○○心有不甘，竟基於恐嚇他人之概括故意
    ，連續於八十八年七月九日打電話予甲○○之妻乙○○，恐嚇稱：伊是甲○○之
    外遇對象且與甲○○生下一子，因甲○○欲結束關係，所以伊要對甲○○、甲○○之母親、甲○○之女兒施以報復，要乙○○小心一點等語，繼於八十八年七月
    十二日上午十時三十分許，再打電話予甲○○，恐嚇稱：「你現在儘量去對待你
    的家人，把他們顧得好一點，最好弄個防護措施，保護好一點，家容第一個，你
    媽或家容，我不知道什麼時候會發生什麼事情」、「因為你逼我，因為你媽罵我
    ，我也是女人，我也讓你這親媽媽、爸爸、女兒失去貞潔的滋味是怎樣」、「最
    後的你會更怕，這只是報復計畫中的一部分，：我不會拋棄你小孩子，要走我會
    帶孩子走，我要讓你一輩子永遠記得」等語，致乙○○及甲○○均心生畏懼，致
    生危害於其等安全。嗣經乙○○及甲○○提出告訴。
二、案經乙○○及甲○○訴由臺灣板橋地方法院檢察署檢察官偵查起訴。
    理  由
一、訊據被告丙○○坦承與甲○○通姦並產下一子，及打電話恐嚇甲○○，及打電話
    予乙○○之事實，惟矢口否認有恐嚇犯行，辯稱：因甲○○的媽媽罵伊，伊生氣
    得打很多電話給甲○○，所說均是氣話，伊雖有打電話給乙○○，但僅是告以伊
    是甲○○的外遇對象而無恐嚇云云。經查，右揭通姦及恐嚇事實，業據告訴人乙○○及甲○○於偵查中或本院審理時指訴明確，且有電話錄音帶及電話譯文資料
    在偵查卷內可證，又有台北榮民總醫院出具之親子鑑定報告一份在偵查卷內可證
    。依上開調查，被告丙○○之恐嚇內容不僅針對甲○○，更針對甲○○與乙○○
    所生之女兒，及甲○○之母親，是以足生甲○○及其家人之畏怖。被告所辯不足
    採信。本件事證明確，被告犯行洵堪認定。
二、核被告丙○○所為，係犯刑法第二百三十九條後段之相姦罪及第三百零五條恐嚇
    罪。被告先後多次相姦及恐嚇犯行，時間緊接，犯罪構成要件相同，顯分別基於
    概括犯意而各觸犯同一罪名，應依連續犯之規定，各以一罪論，並加重其刑。又
    被告所犯上開二罪，犯意各別，行為亦殊，應分論併罰。爰審酌被告犯罪之動機
    、品行、智識程度及犯罪後之態度等一切情狀，量處如主文所示之刑，並定其應
    執行刑，及諭知易科罰金之折算標準。
據上論斷，應依刑事訴訟法第二百九十九條第一項前段、刑法第五十六條、第二百三
十九條後段、第三百零五條、第五十一條第五款、第四十一條、罰金罰鍰提高標準條
例第一條前段、第二條，判決如主文。
本案經檢察官黃重鋼到庭執行職務
中      華      民      國    八十九    年      十      月     十七     日
                                      臺灣板橋地方法院刑事第二庭
                                          法  官  黃  惠  瑛
右正本證明與原本無異。
如不服本判決，應於判決送達後十日內，向本院提出上訴狀。
                                          書記官  張  志  華
中      華      民      國    八十九    年      十      月    二十三    日
附錄本案論罪科刑法條全文：
刑法第二百三十九條
有配偶而與人通姦者，處一年以下有期徒刑；其相姦者，亦同。
刑法第三百零五條
以加害生命、身體、自由、名譽、財產之事恐嚇他人，致生危害於安全者，處二年以
下有期徒刑、拘役或三百元以下罰金。


司法院資訊處製作；財團法人民間司法改革基金會備份。
